# 境外全资子公司购买另一子公司的股票，公司文件载明是赚取差价，应做为交易性还是可供

提问人：xiaoself 时间：2013-01-11 14:09:07
境外全资子公司购买另一子公司的股票，公司文件载明是赚取差价，应做为交易性还是可供出售金融资产处理？（香港的会计事务所将公允价值变动部分调整为交易性金融资产准备，未在利润表中反映。）

回答人：chenyiwei
对被投资子公司无控制、共同控制和重大影响，且持有意图明确为赚取短期差价收益的，应作为交易性金融资产。

提问人：iceboy1 时间：2013-01-12 11:58:38
回复 nikankan 的帖子
请问为什么在合并的时候会被调整到长期股权投资呢？

回答人：chenyiwei
站在合并集团层面，整体构成了集团在该子公司中所享有的权益，所以在合并报表时，子公司之间互相持有的投资，无论在投资方个别报表中如何核算，都要调整到长期股权投资。

提问人：xiaoself 时间：2013-01-13 19:09:40
陈版，境外的子公司不停购买、出售另一子公司的股票，合并时，该如何确认购少数股东的股权的资本公司？

回答人：chenyiwei
需逐笔交易测算确认。为简化起见，也可考虑每月集中计算一次，以该月末的净资产为基础计算合并报表层面应调整权益的金额。